臺灣臺南地方法院刑事判決　　　　　　　 96年度易字第282號
公　訴　人　臺灣臺南地方法院檢察署檢察官
被　　　告　丁○○
　　　　　　甲○○
　　　　　　丙○○
上列被告等因傷害等案件，經檢察官提起公訴（96年度偵字第16
25號），本院判決如下：
    主  文
丁○○以加害自由及財產之事，恐嚇他人致生危害於安全，處拘
役伍拾日，減為拘役貳拾伍日，如易科罰金，以新臺幣壹仟元折
算壹日。
丁○○、甲○○及丙○○被訴傷害部分公訴不受理。
    事  實
一、丁○○於民國（下同）九十五年十一月十五日十一時許，在
    臺南縣下營鄉○○村○○○路十三號前向經營冷飲之丙○○
    購買飲料後，欲多加冰塊而動手自取，而與丙○○發生爭執
    ，動手相互毆打、拉扯，衝突間丙○○之母甲○○聞聲外出
    ，見狀後與丙○○聯手與丁○○互毆，互毆結果三人均受有
    多處裂傷、挫傷等傷害（傷害部分業經告訴人撤回告訴，另
    為不受理判決，詳後述），雙方衝突後，丁○○另基於恐嚇
    危害安全之犯意，於同日十二時許至上址以：「我要讓你開
    店就讓你開，不讓你開店就不讓你開，要叫高雄、臺南的兄
    弟上來」等語，同時恐嚇甲○○、丙○○，使甲○○、丙○○因而生心畏懼，致生損害於甲○○、丙○○自由及財產之
    安全。
二、案經丁○○、甲○○、丙○○分別訴由臺南縣警察局麻豆分
    局報告臺灣臺南地方法院檢察署檢察官偵查起訴。
    理  由
壹、有罪部分：
一、被告對上揭事實矢口否認有何恐嚇犯行，辯稱：伊當時打完
    架後伊有連同伊媽媽到現場去，但是他們不在現場，之後就
    去警察局作筆錄了。伊也沒有說出恐嚇的字眼云云。惟查：
（一）、證人甲○○於本院審理中證述：「（你去醫院回來之後
        ，有無再回到案發現場？）有。我和女兒回去做生意，
        因為我有店開在那邊。」，「（你回來之後，被告有無
        再回去找你？）他有找我，是一個人來，他去的時候有
        喝酒。」，「（他去現場做何事？）事情已經很久了，
        我做生意作很久，記憶不清楚。被告有說叫我注意一點
        ，他要叫兄弟過來」，「（警察有問你被告如何恐嚇你
        ，你有說被告叫我小心一點，他要叫高雄的朋友來找我
        ，說要讓我開店就開，不讓我開店就不開。是否在警局
        有說過這句話？）我回想起來應該是有」，「（被告當
        天有無說要叫兄弟上述這些話來恐嚇你？）有說」等語
        （見本院卷第五十八頁至第五十九頁），經核與證人丙○○於本院審理中所證述：「（驗傷之後，被告有無去
        找你們？）有，他一個人過來。」，「（找你們做何事
        ？）口頭給我們警告叫我們小心一點，說他會叫台南、
        高雄的朋友上來」，「（他有沒有說叫兄弟從高雄上來
        做何事？）就叫我們小心一點，說要叫台南、高雄的兄
        弟上來，店要讓我們開就讓我們開，不讓我們開就不讓
        我們開。」等語大致相符（見本院卷第六十一頁至第六
        十二頁），故參諸證人甲○○與證人丙○○上開所述相
        互吻合之證詞以觀，足證被告丁○○確於九十五年十一
        月十五日證人甲○○、丙○○二人由洪外科診所驗傷回
        至臺南縣下營鄉○○村○○○路十三號後，復單獨至上
        址，向證人甲○○、丙○○恫稱：「我要讓你開店就讓
        你開，不讓你開店就不讓你開，要叫高雄、臺南的兄弟
        上來。」等語，甚為顯明；另參酌證人甲○○於本院審
        理中證稱：「（你聽到之後，有無何反應？）我如何反
        應，還是會害怕，但我想說要做生意不要節外生枝。」
        及證人丙○○於本院審理中證稱：「（當時聽到有何感
        覺？）我很害怕，我幾天睡不著覺，叫我媽媽陪我去醫
        院。醫生說我有焦慮症」等語以觀，益證被告丁○○以
        「我要讓你開店就讓你開，不讓你開店就不讓你開，要
        叫高雄、臺南的兄弟上來」之詞，對證人甲○○、丙○○二人加以恫嚇，依一般社會客觀經驗法則加以判斷，
        被告所為上開言語，乃係危害證人甲○○、丙○○二人
        自由及財產之惡害通知，確已足使人心生畏懼，殆無疑
        義。
（二）、被告丁○○固另辯稱：伊只有去過一次，那次就是伊跟
        伊媽媽一起去的，當時他兒子跟他大媽有在現場，至於
        丙○○、甲○○並不在場云云。惟查，證人甲○○與本
        院中證稱：「我看到的那一次沒有看到他媽媽。我去驗
        傷回來之後我有聽到鄰居跟我說被告有再來一次，後來
        我驗傷回來後被告有再來，但我看到的這一次只有被告
        來，他媽媽沒有來」等語（見本院卷第六十頁）及證人
        丙○○於本院審理中所證述：「（你跟你媽媽去驗傷回
        來之後，有無人告訴你說被告有到過你們店裡面？）有
        ，人我已經忘記了，太久了，發生事情的時候是中午有
        很多人在那邊，事後有來說我已經忘記了」等語（見本
        院卷第六十三頁），準此以觀，依證人上開證述可知，
        被告丁○○與甲○○、丙○○二人衝突後，先至臺南縣
        下營鄉○○村○○○路十三號未見丙○○、甲○○二人
        後，復單獨一人回至上址向證人甲○○、丙○○為恐嚇
        危害安全之犯行，其先後並非僅只一次至上址甚為明確
        ，被告辯稱其只有去過一次云云，顯不足採信。
（三）、再者，經本院所函查洪外科診所回函可知證人甲○○及
        丙○○二人因傷至洪外科診所就診之時間分別為九十五
        十一月十五日十一點四十四分及同日十一點四十七分，
        經核與被告丁○○至臺南縣警察局善化分局製作第一次
        警詢筆錄之時間為九十五年十一月十五日十三時二十分
        等情，依此可大致推知二者時間相隔約一小時之餘，復
        參以洪外科診所至臺南縣下營鄉○○村○○○路十三號
        距離僅約二百多公尺，足徵被告丁○○於證人甲○○、
        丙○○至洪外科診所返回至上址後向二人為恐嚇危害安
        全之行為，亦有高度可能性存在，從而，證人甲○○與
        丙○○所述既與事實較為吻合而屬可信，參酌被告丁○○復未提出其他對其有利之證據供本院審酌，益徵其前
        開所辯，顯屬不實，難資作為對被告有利之認定。
（四）、綜上各情相互酌參，被告上開所辯，顯係臨訟諉責之詞
        ，不足採信，本案事證明確，被告之前揭犯行，洵堪認
        定。
二、核被告所為，係犯刑法第三百零五條恐嚇危害安全罪。又被
    告所為係一恐嚇危害安全之犯行，同時使甲○○、丙○○心
    生畏懼為想像競合犯，應從一重處斷。審酌被告僅因細故即
    出言恐嚇、所用之恐嚇言語、造成被害人驚嚇之程度及其犯
    後態度等一切情狀，量處如主文所示之刑。按犯罪在中華民
    國九十六年四月二十四日以前者，除本條例另有規定外，依
    下列規定減刑：二、有期徒刑、拘役或罰金，減其刑期或金
    額二分之一；依本條例應減刑之罪，未經判決確定者，於裁
    判時，減其宣告刑，依前項規定裁判時，應於判決主文同時
    諭知其宣告刑及減得之刑；犯最重本刑為五年以下有期徒刑
    以下刑之罪，依本條例規定減為六月以下有期徒刑、拘役者
    ，應於為減刑裁判時，併諭知易科罰金之折算標準，中華民
    國九十六年罪犯減刑條例第二條第一項第三款、第七條定有
    明文。查本件被告犯罪時間在民國九十六年四月二十四日以
    前，合於減刑條件，爰依前開規定，減其宣告刑二分之一，
    並諭知易科罰金折算標準，以資懲儆。
參、被告丁○○、甲○○及丙○○被訴傷害部分：
一、公訴意旨另以：被告丁○○於九十五年十一月十五日十一時
    許，在臺南縣下營鄉○○村○○○路十三號前向經營冷飲之
    丙○○購買飲料後，欲多加冰塊而動手自取，而與被告丙○○發生爭執，雙方隨即基於傷害之犯意，動手相互毆打、拉
    扯，衝突間被告丙○○之母即同案被告甲○○聞聲外出，見
    狀後與被告丙○○共同基於傷害之犯意，聯手與被告丁○○
    互毆，互毆結果，丁○○受有左下頰二公分、左鼻一公分、
    左額三公分、右上胸二處各二公分、一公分、右臂二公分、
    右手二公分、第三指二公分、第四指一公分、左前臂二公分
    、左手第二指一公分、第四指一公分裂傷及左胸六乘五公分
    、右臂二十乘十公分、左前臂十二乘四公分、右大腿八乘六
    公分、右小腿八乘四公分挫傷血腫之傷害。丙○○受有左上
    唇二公分、前額一公分、右上臂三公分、前臂四公分、前胸
    十二公分裂傷、左肘挫傷三乘二公分、右頭皮脫髮三乘二公
    分之傷害。被告甲○○受有右下前牙齦二公分、右頦三公分
    裂傷之傷害。因認被告三人涉犯刑法第二百七十七條第一項
    傷害罪嫌等語。
二、按告訴乃論之罪，告訴人於第一審辯論終結前，得撤回其告
    訴；又告訴乃論之罪，其告訴經撤回者，法院應諭知不受理
    之判決，刑事訴訟法第二百三十八條第一項、第三百零三條
    第三款分別定有明文。
三、查本件告訴人丁○○告訴被告甲○○、丙○○共同傷害案件
    、告訴人甲○○告訴被告丁○○傷害案件，及告訴人丙○○
    告訴被告丁○○傷害案件，起訴書認均係觸犯刑法第二百七
    十七條第一項普通傷害罪，依同法第二百八十七條規定，須
    告訴乃論。茲據告訴人撤回告訴，有本院九十六年度南簡調
    字第六二三號調解筆錄一份及告訴人丁○○、甲○○及丙○○撤回告訴狀三紙在卷可稽，揆諸上開說明，爰就本案關於
    被告丁○○、甲○○及丙○○傷害之部分，另為不受理判決
    之諭知。
據上論斷，應依刑事訴訟法第二百九十九條第一項前段、第三百
零三條第三款，刑法第三百零五條、第五十五條前段、第四十一
條第一項前段，刑法施行法第一條之一第一項、第二項前段，中
華民國九十六年度罪犯減刑條例第二條第一項第三款、第七條，
判決如主文。
本案經檢察官乙○○到庭執行職務。
中　　華　　民　　國　　96　　年　　11　　月　　29　　日
　　　　　　刑事第四庭    審判長法  官  鄭文祺
                                法  官  許蕙蘭
                                法  官  黃翰義
以上正本證明與原本無異。
如不服本判決應於收受本判決後10日內向本院提出上訴書狀，並
應敘述具體理由。如未敘述上訴理由者，應於上訴期間屆滿後20
日內向本院補提理由書狀（均須按他造當事人之人數附繕本）「
切勿逕送上級法院」。
                                書記官  王麗鈞
中　　華　　民　　國　　96　　年　　11　　月　　30　　日
附錄本件論罪科刑法條全文：
中華民國刑法第305條
（恐嚇危害安全罪）
以加害生命、身體、自由、名譽、財產之事，恐嚇他人致生危害
於安全者，處2年以下有期徒刑、拘役或3百元以下罰金。
